臺灣臺北地方法院民事判決
111年度訴字第2796號
原      告  臺灣中小企業銀行股份有限公司

法定代理人  林謙浩  
訴訟代理人  許哲真  
被      告  游博勝  

上列當事人間請求清償借款事件，本院於民國111年9月14日言詞
辯論終結，判決如下：
    主  文
被告應給付原告新臺幣伍拾玖萬零參佰肆拾伍元，及自民國一百
一十一年二月十二日起至清償日止，按週年利率百分之一點六七
計算之利息，並自民國一百一十一年三月十二日起至清償日止，
逾期在六個月以內者，按上開利率百分之十，逾期超過六個月者
，按上開利率百分之二十計算之違約金。
訴訟費用由被告負擔。
    事實及理由
一、按當事人得以合意定第一審管轄法院。但以關於由一定法律
    關係而生之訴訟為限。前項合意，應以文書證之，民事訴訟
    法第24條定有明文。本件兩造以授信約定書第19條約定，合
    意以本院為管轄第一審法院，故本院就本件清償借款之訴有
    管轄權。
二、原告起訴主張：被告於民國110年1月6日向原告借款新臺幣
    （下同）600,000元，並簽立授信約定書、青年創業及啟動
    金貸款契約書，約定借款期間自110年1月12日起至116年1月
    12日止，償還方式採平均攤還本息，自借款貸放後12個月內
    按月繳納利息，嗣後開始按月平均攤還本息，共分60期，第
    1期本息於111年2月12日償還，利息按中華郵政股份有限公
    司2年期定期儲金機動利率加年率0.575%（違約時為年率1.6
    7%）機動計息，每月繳付一次，並自110年2月12日起開始繳
    付，中華郵政股份有限公司2年期定期儲金機動利率調整時
    ，即隨同調整，借款到期或視為全部到期時，應立即償還，
    如有遲延，依原約定利率計付遲延利息，如逾期償還本金、
    利息或本息時，按借款總餘額自應償還日起，逾期6個月以
    內部分照約定利率10%，逾期超過6個月部分照約定利率20%
    加付違約金，並約定如有任何一宗債務不依約清償本金時等
    情形，債務視為全部到期，且得以被告寄存於原告之各種存
    款逕行抵銷。詎被告自111年2月11日起未依約清償，經抵銷
    存款後，尚欠590,345元，被告除應給付上開積欠款項，另
    應給付自111年2月12日起至清償日止，按週年利率1.67%計
    算之利息，及自111年3月12日起至清償日止，逾期6個月以
    內者，按上開利率10%，逾期超過6個月者，就超過部分按上
    開利率20%計付之違約金。爰依消費借貸法律關係，提起本
    訴。並聲明：如主文第1項所示。
三、被告未提出書狀，惟到庭陳述：
　　同意原告請求金額，並有還款意願，但目前清償有困難，希
    望與原告協商分期還款方案。
四、得心證之理由：
　　原告上開主張，業據提出授信約定書、青年創業及啟動金貸
    款契約書、放款利率歷史資料表、撥還款明細查詢單等件影
    本為證，且為被告所不爭執，故本院審酌上開證據，已堪信
    上情為真正。從而，原告依消費借貸法律關係，請求被告給
    付原告如主文第1項所示之本金、利息及違約金，為有理由
    ，應予准許。
五、訴訟費用負擔之依據：民事訴訟法第78條。
中　　華　　民　　國　　111  　年　　9　　月　　19　　日
                  民事第八庭    法　官　陳威帆
以上正本係照原本作成。
如對本判決上訴，須於判決送達後20日內向本院提出上訴狀。如
委任律師提起上訴者，應一併繳納上訴審裁判費。
中　　華　　民　　國　　111  　年　　9　　月　　19  　日
                                書記官　黃文芳